臺灣板橋地方法院交通事件裁定                    九十一年度交聲字第四八號
    原處分機關  交通部公路總局台北區監理所板橋監理站
    異  議  人
    即受處分人  甲○○
右列受處分人因違反道路交通管理處罰條例案件，對於交通部公路總局台北區監理所
板橋監理站於九十一年三月十五日所為之處分（原處分案號：板監五字第四一─ＡＢ
Ｘ六五九六一三號、板監五字第裁四一－ＡＢＸ六五九六一四號），聲明異議，本院
裁定如左：
        主  文
原處分撤銷。
甲○○不罰。
        理  由
一、原處分機關係以異議人即受處分人甲○○，於民國（下同）九十一年二月六日十
    一時二十分許，駕駛車號ＱＢＢ─一九一號機車，途經台北市市○○道，行經有
    燈光號誌管制之交岔路口闖紅燈；且違反處罰條例之行為，拒絕停車接受稽查而
    逃逸，而依道路交通管理處罰條例第五十三條、第六十條第一項規定裁處罰鍰及
    記違規點數云云。
二、訊據異議人甲○○堅決否認有原處分所指違規事實，辯稱：異議人任職於仁寶電
    腦工業股份有限公司，罰單所指違規時間係伊上班時間，伊於九十一年二月六日
    上午九時十七分許起至十九時十四分止，均在公司即台北縣中和市○○街一六八
    號三樓上班，伊所有之車號ＱＢＢ─一九一號機車，是停放在公司對面之停車場
    ，異議人並未借給他人使用，又罰單記載違規機車之顏色是「紅紫色」，但異議
    人所有之車號ＱＢＢ─一九一號機車顏色並非紅紫色，而是「銀色」，雖然車號
    ＱＢＢ─一九一號機車之行車執照記載是紅紫色，但異議人向機車行買該中古車
    ，車行已先將該機車重新改裝為「銀色」才販賣給伊，本件罰單記載違規機車之
    顏色錯誤，顯見舉發違規之警察有辨識錯誤，異議人所有之「銀色」之ＱＢＢ─
    一九一號機車，並無罰單所指違規事實云云。
三、經查，證人呂嘉章警察於本院調查時證稱：本件罰單是伊舉發的，伊當時看見違
    規機車是屬於「紅紫色」，且是一位頭戴安全帽之女生騎乘闖紅燈左轉，伊有吹
    警哨，但違規機車並未停車等語。又查，證人陳瑞津於本院調查時證稱：伊在台
    北縣新莊市○○路二七一號經營益泰機車行，系爭車號ＱＢＢ─一九一號機車是
    伊販賣給甲○○，當時機車是屬於中古車且車齡很久，因該車型已停產，伊因此
    找不到新的同款車殼更換，伊遂找別款車殼更換，伊是更換為「銀色」車殼等語
    。此外，並有異議人提出系爭車號ＱＢＢ─一九一號機車照片二紙（其上顯示為
    銀色車殼）及上班打卡記錄表一份為證。依此調查，堪認異議人之辯詞，符合真
    實，應可採信。至於證人呂嘉章舉發違規時，或就機車車號有辨識錯誤或有他人
    偽造相同車牌號碼之可能性。本件原處分未予詳查，遽予裁罰，尚有未洽，本件
    異議為有理由，原處分應予撤銷，另諭知異議人不罰。
三、據上論結，應依道路交通案件處理辦法第二十條，裁定如主文。
中      華      民      國    九十一    年      五      月    三十一    日
                                    臺灣板橋地方法院交通法庭
                                        法  官    黃  惠  瑛
右正本證明與原本無異
如不服本裁定應於送達後五日內向本院提出抗告狀
                                        書記官    孫  治  華
中      華      民      國    九十一    年      六      月      三      日
